【裁判字號】    97,易,3635
【裁判日期】    980316
【裁判案由】    竊盜
【裁判全文】
臺灣板橋地方法院刑事判決              97年度易字第3635號
公  訴  人  臺灣板橋地方法院檢察署檢察官
被      告  戊○○
                    號（現另案於臺灣宜蘭監獄執行中）
            丙○○
上列被告等因竊盜案件，經檢察官提起公訴（97年度偵緝字第26
11號、第2687號，而被告等於準備程序中就被訴事實為有罪之陳
述，本院裁定行簡式審判程序，並判決如下：
    主  文
戊○○竊盜，累犯，處有期徒刑伍月，未扣案之鑰匙壹支，沒收
。又共同攜帶兇器竊盜，累犯，處有期徒刑玖月。應執行有期徒
刑壹年。
丙○○竊盜，累犯，處有期徒刑伍月，扣案之鑰匙壹支，沒收。
又共同攜帶兇器竊盜，累犯，處有期徒刑玖月。應執行有期徒刑
壹年。
    事  實
一、戊○○有恐嚇、賭博等案件前科，其於民國89年間因傷害案
    件，經臺灣士林地方法院於91年6 月3 日以90年度易字第21
    7 號判處有期徒刑4 月，經臺灣高等法院於91年10月23日以
    91年度上訴字第2212號駁回上訴確定，於89年間因違反毒品
    危害防制條例案件，經臺灣士林地方法院於89年8 月17日以
    88年度湖簡字第866 號判處有期徒刑3 月確定，2 案更定為
    有期徒刑6 月，於91年間因竊盜案件，經臺灣士林地方法院
    於92年4 月10日以92年度士簡字第123 號判處有期徒刑5 月
    ，於92年6 月9 日確定，接續前2 案執行，於93年5 月24日
    因縮短刑期執行完畢，於92年間因違反毒品危害防制條例案
    件，經臺灣士林地方法院於93年3 月24日以93年度訴字第11
    0 號判處有期徒刑8 月，於94年5 月17日撤回臺灣高等法院
    93 年 度上訴字第1276號上訴確定，於93年間因違反毒品危
    害防制條例案件，經臺灣桃園地方法院於94年5 月26日以94
    年度訴字第97號，就施用第一級毒品罪部分判處有期徒刑9
    月，就施用第二級毒品罪部分判處有期徒刑5 月，定應執行
    有期徒刑1 年，於94年6 月16日確定，於94年間因竊盜案件
    ，經臺灣士林地方法院於94年6 月8 日以94年度易字第219
    號判處有期徒刑10月，於94年7 月18日確定，於97年間因違
    反毒品危害防制條例案件，經本院於97年10月23日以97年度
    訴字第2982號判處有期徒刑9 月，於97年11月27日確定，後
    3 案均經減刑後，定應執行有期徒刑1 年3 月，於96年7 月
    16 日 因縮短刑期執行期滿，於97年間因竊盜案件，經本院
    於97 年10 月15日以97年度易字第1833號判處有期徒刑7 月
    、4 月，定應執行有期徒刑10月，於97年10月31日確定，於
    97年間因竊盜案件，經本院於97年11月27日以97年度易字第
    3186號判處有期徒刑6 月、6 月，定應執行有期徒刑9 月，
    於97年12月29日確定，於97年間因違反毒品危害防制條例案
    件，經本院於97年11月10日以97年度訴字第4451號判處有期
    徒刑7 月、7 月，定應執行有期徒刑1 年，於97年12月1 日
    確定，於97年間因竊盜案件，經臺灣士林地方法院於97年12
    月18日以97年度審易字第466 號判處有期徒刑8 月，於98年
    1 月5日 確定，於97年間因違反毒品危害防制條例案件，經
    本院於97年12月17日以97年度訴字第4853號判處有期徒刑10
    月，於98年1 月5 日確定，於97年間因竊盜案件，經臺灣士
    林地方法院於97年12月24日以97年度士簡字第1814號判處有
    期徒刑3 月，於98年1 月19日確定，現於臺灣宜蘭監獄執行
    中；丙○○有殺人未遂、竊盜及違反麻醉藥品管理條例等案
    件前科，渠於80年間因違反肅清煙毒條例案件，經臺灣高等
    法院於91年3 月19日以81年上訴字第604 號判處有期徒刑4
    年、13 年 ，定應執行有期徒刑16年，於88年4 月27日縮短
    刑期假釋，於89年12月19日經撤銷假釋，另於91年間因竊盜
    案件，經本院於91年8 月31日以91年度重簡字第139 號判處
    有期徒刑3 月，於91年10月28日確定（嗣經減刑），執行殘
    刑，並接續執行，於96年7 月17日執行完畢，於97年間因竊
    盜案件，經臺灣桃園地方法院於97年10月30日以97年度桃簡
    字第3104號判處有期徒刑4 月，於97年12月1 日確定。(一)戊○○基於為自己不法所有之犯意，於97年6 月8 日下午3 時
    許，在桃園縣龜山鄉○○村○○○ 路華夏飯店斜對面土地公
    廟前空地，以其所有鑰匙1 支，竊得李劉柳枝所有（起訴書
    誤載為甲○○所有）、由甲○○持有使用之車牌號碼OMW-09
    6 號機車；(二)又丙○○亦基於為自己不法所有之犯意，於同
    月10日上午7 時30分許，在臺北縣八里鄉○○○ 街66號前，
    以渠所有之鑰匙1 支，竊得乙○○所有車牌號碼KES-588 號
    機車，(三)其等復共同基於前述犯意之犯意聯絡，於同月16日
    下午2 時許，攜帶由戊○○向其姓名、年籍不詳、綽號「阿
    鋒」之男子所借，客觀上足供兇器使用之油壓剪1 支，分乘
    其等所竊機車，至臺北縣林口鄉○○路50之1 號林口高爾夫
    球場西區，先將戊○○所竊機車藏於草叢中，再由丙○○以
    所騎乘之竊得機車搭載戊○○進入該高爾夫球場內，以前述
    油壓剪竊得丁○○所有之電纜線30公斤後，先將上開油壓剪
    及其中13公斤電纜線藏於該該高爾夫球場內，餘由丙○○騎
    乘竊得之機車搭載戊○○及17公斤電纜線變賣，旋於該日下
    午2 時20分許，行經臺北縣林口鄉縣與太平村口，
    適遇警方巡邏，其等因心虛，往該高爾夫球場內逃逸，不慎
    撞樹，人車倒地，而為警當場查獲不及逃逸之戊○○，並扣
    得搭載之電纜線17公斤、丙○○竊得之機車暨行竊所用鑰匙
    1 支，丙○○趁隙逃離，嗣由戊○○帶同警員至前述藏贓地
    點，起獲電纜線13公斤、油壓剪1 支、戊○○所竊之機車及
    美工刀1 支。
二、案經臺北縣政府警察局新莊分局報請臺灣板橋地方法院檢察
    署檢察官偵查起訴。
    理  由
一、程序方面：按除被告所犯為死刑、無期徒刑、最輕本刑為三
    年以上有期徒刑之罪或高等法院管轄第一審案件者外，於第
    一次審判期日前之準備程序進行中，被告先就被訴事實為有
    罪之陳述時，審判長得告知被告簡式審判程序之旨，並聽取
    當事人、代理人、辯護人及輔佐人之意見後，裁定進行簡式
    審判程序，刑事訴訟法第273 條之1 第1 項定有明文。經核
    ，本件被告戊○○、丙○○所犯係死刑、無期徒刑、最輕本
    刑為三年以上有期徒刑以外之罪，其於準備程序中就被訴事
    實為有罪之陳述，經法官告知簡式審判程序之旨，並聽取公
    訴人、被告之意見後，本院爰依首揭規定，合議裁定由受命
    法官獨任進行簡式審判程序，合先敘明。
二、訊據被告等於本院審理時，均坦承前揭事實不諱，核與被害
    人甲○○、乙○○、丁○○於警詢中指述之情節，均相符合
    ，另有失車紀錄、車輛協尋電腦輸入單、車輛尋獲電腦輸入
    單、扣押物品目錄表、贓物認領保管單、查獲現場照片、行
    竊現場指認照片、扣押物品照片等附卷可稽，是其前開自白
    ，應合於事實。本件事證業臻明確，被告等犯行均堪認定，
    皆應依法論科。
三、核被告戊○○如犯罪事實欄一(一)、(三)及被告丙○○如犯罪事
    實欄一(二)、(三)等所為，均各係犯刑法第320 條第1 項之普通
    竊盜罪，及同法第321 條第1 項第3 款之攜帶兇器竊盜罪；
    起訴書認被告戊○○如犯罪事實欄一(一)所為，係犯前揭攜帶
    兇器竊盜罪，於法尚有未洽，惟此與其應論之普通竊盜罪間
    ，社會基本事實相同，是本院自得予以審酌，並變更起訴法
    條，附此指明。其等就如犯罪事實欄一(三)之竊盜行為，彼此
    有犯意聯絡，並互為行為分擔，是均屬共同正犯。再者，其
    等先後各犯前述2 竊盜犯行，犯意各別，行為互殊，故應分
    論併罰。查被告戊○○曾於89年間因傷害案件，經臺灣士林
    地方法院於91年6 月3 日以90年度易字第21 7號判處有期徒
    刑4 月，經臺灣高等法院於91年10月23日以91年度上訴字第
    22 12 號駁回上訴確定，於89年間因違反毒品危害防制條例
    案件，經臺灣士林地方法院於89年8 月17日以88年度湖簡字
    第86 6號判處有期徒刑3 月確定，2 案更定為有期徒刑6 月
    ，於91年間因竊盜案件，經臺灣士林地方法院於92年4 月10
    日以92年度士簡字第123 號判處有期徒刑5 月，於92年6 月
    9 日確定，接續前2 案執行，於93年5 月24日因縮短刑期執
    行完畢，於92年間因違反毒品危害防制條例案件，經臺灣士
    林地方法院於93年3 月24日以93年度訴字第11 0號判處有期
    徒刑8 月，於94年5 月17日撤回臺灣高等法院93年度上訴字
    第12 76 號上訴確定，於93年間因違反毒品危害防制條例案
    件，經臺灣桃園地方法院於94年5 月26日以94年度訴字第97
    號，就施用第一級毒品罪部分判處有期徒刑9 月，就施用第
    二級毒品罪部分判處有期徒刑5 月，定應執行有期徒刑1 年
    ，於94年6 月16日確定，於94年間因竊盜案件，經臺灣士林
    地方法院於94年6 月8 日以94年度易字第219 號判處有期徒
    刑10月，於94年7 月18日確定，於97年間因違反毒品危害防
    制條例案件，經本院於97年10月23日以97年度訴字第2982號
    判處有期徒刑9 月，於97年11月27日確定，後3 案均經減刑
    後，定應執行有期徒刑1 年3 月，於96年7 月16日因縮短刑
    期執行期滿，又被告丙○○於80年間因違反肅清煙毒條例案
    件，經臺灣高等法院於91年3 月19日以81年上訴字第604 號
    判處有期徒刑4 年、13年，定應執行有期徒刑16年，於88年
    4 月27日縮短刑期假釋，於89年12月19日經撤銷假釋，另於
    91年間因竊盜案件，經本院於91年8 月31日以91年度重簡字
    第139 號判處有期徒刑3 月，於91年10月28日確定（嗣經減
    刑），執行殘刑，並接續執行，於96年7 月17日執行完畢，
    有臺灣高等法院被告前案紀錄表在卷可按，其等各於受徒刑
    之執行完畢，5 年內分別再故意犯本件有期徒刑以上之各罪
    ，均為累犯，皆應依同法第47條第1 項規定，分別加重其刑
    。本件執行公訴檢察官分別對被告戊○○、丙○○具體求處
    有期徒刑3 年及2 年6 月，本院審酌其等尚有前述犯罪紀錄
    ，亦有上開被告前案紀錄表存卷得憑，是其等素行可謂欠佳
    ，另盱衡其等本件犯罪動機、目的、手段、行為次數、造成
    被害人財產與其他權益損失程度、坦承犯行等一切情狀，各
    量處如主文所示之刑，及定其應執行之刑。扣案之鑰匙1 支
    ，為被告丙○○行竊所用，並為渠所有，又被告戊○○行竊
    所用之鑰匙1 支，則為被告戊○○所有等情，已據被告等供
    承在卷，被告戊○○行竊所用之鑰匙雖未扣案，然無證據可
    資證明業已滅失，故前述鑰匙均應依刑法第38條第1 項第2
    款規定，沒收之；至扣案之油壓剪並非被告等所有，亦經被
    告等供明在卷，另扣案之美工刀，則無積極證據可得證明係
    供被告戊○○本件行竊機車時所用，是均要難併予沒收，爰
    附敘之。
據上論斷，應依刑事訴訟法第273 條之1 第1 項、第299 條第1
項前段、第300 條，刑法第28條、第321 條第1 項第3 款、第32
0 條第1 項、第51條第5 款、第38條第1 項第2 款，刑法施行法
第1 條之1 第1 項，判決如主文。
本案經檢察官黃佳權到庭執行職務。
中    華    民    國    98    年    3     月    16    日
                  刑事第一庭    法  官  朱敏賢
上列正本證明與原本無異。
如不服本判決，應於判決送達後10日內敘明上訴理由，向本院提
出上訴狀 (應附繕本) ，上訴於臺灣高等法院。其未敘述上訴理
由者，應於上訴期間屆滿後20日內向本院補提理由書「切勿逕送
上級法院」。
                                書記官  李郁禎
中    華    民    國    98    年    3     月    17    日
附錄本案論罪科刑法條全文：
刑法第320 條
意圖為自己或第三人不法之所有，而竊取他人之動產者，為竊盜
罪，處五年以下有期徒刑、拘役或五百元以下罰金。
意圖為自己或第三人不法之利益，而竊佔他人之不動產者，依前
項之規定處斷。
前二項之未遂犯罰之。
刑法第321 條
犯竊盜罪而有左列情形之一者，處六月以上五年以下有期徒刑：
一、於夜間侵入住宅或有人居住之建築物、船艦或隱匿其內而犯之者。
二、毀越門扇、牆垣或其他安全設備而犯之者。
三、攜帶兇器而犯之者。
四、結夥三人以上而犯之者。
五、乘火災、水災或其他災害之際而犯之者。
六、在車站或埠頭而犯之者。
前項之未遂犯罰之。


司法院資訊處製作；財團法人民間司法改革基金會備份。
